臺灣桃園地方法院刑事判決
111年度訴字第727號
公  訴  人  臺灣桃園地方檢察署檢察官
被      告  陳昱安



            余佳和



上列被告因傷害案件，經檢察官聲請以簡易判決處刑（110年度
偵字第31656號），本院認不應以簡易判決處刑（111年度壢簡字
第647號），改依通常程序審理，判決如下：
    主  文
本件公訴不受理。
    理  由
一、聲請簡易判決處刑意旨略以：被告陳昱安（所涉恐嚇危害安
    全等罪嫌部分，另經臺灣桃園地方檢察署檢察官為不起訴之
    處分）與被告余佳和為同社區彼此住宅後方緊鄰防火巷之鄰
    居，緣被告陳昱安之父陳煥清（所涉恐嚇危害安全等罪嫌部
    分，另經臺灣桃園地方檢察署檢察官為不起訴之處分）於民
    國110年5月17日夜間19時許，在桃園市○○區○○里00鄰○○○○村
    000號住處後方陽台灑水時，因不慎潑灑至被告余佳和住處
    廚房瓦斯爐，致與被告余佳和之母吳華英(所涉傷害罪嫌部
    分，另經臺灣桃園地方檢察署檢察官為不起訴之處分）發生
    口角爭執，被告陳昱安遂與其父陳煥清、母程美華及配偶劉
    芷伶（程美華、劉芷伶所涉妨害名譽等罪嫌部分，均另經臺
    灣桃園地方檢察署檢察官為不起訴之處分）步行至被告余佳
    和在桃園市○○區○○里00鄰○○○○村000號住處前理論，詎被告
    陳昱安、被告余佳和2人一言不合，竟分別基於傷害人身體
    之犯意，相互推撞拉扯，進而互毆跌倒在地，致被告陳昱安
    受有頭、鼻、頸部及右前胸壁等處挫傷；被告余佳和則受有
    左側腰部、上臂及右側膝腿多處挫傷。因認被告陳昱安及余
    佳和均涉犯刑法第277條第1項之傷害罪嫌等語。
二、按告訴乃論之罪，告訴人於第一審辯論終結前得撤回其告訴
    ；告訴經撤回者，應諭知不受理之判決；又前開不受理判決
    得不經言詞辯論為之，刑事訴訟法第238條第1項、第303條
    第3款、第307條分別定有明文。
三、經查，本件被告陳昱安、余佳和被訴傷害案件，經檢察官提
    起公訴，認被告陳昱安、余佳和均係涉犯刑法第277條第1項
    傷害罪嫌，依同法第287條規定，須告訴乃論。茲告訴人陳
    昱安已於111年6月16日當庭撤回被告余佳和撤回告訴，而告
    訴人余佳和亦於同日庭期對被告陳昱安撤回告訴，此有刑事
    撤回告訴狀2份在卷可稽，揆諸前揭說明，爰不經言詞辯論
    ，逕為諭知不受理之判決。
據上論斷，依刑事訴訟法第452條、第303條第3款、第307條判決
如主文。
中　　華　　民　　國　　111 　年　　6 　　月　　24　　日
            刑事第八庭    法　官　許雅婷
　　　　　　              法  官  葉作航
　　　　　　              法  官  徐雍甯
以上正本證明與原本無異。
如不服本判決應於收受判決後20日內向本院提出上訴書狀，並應
敘述具體理由。其未敘述上訴理由者，應於上訴期間屆滿後20日
內向本院補提理由書(均須按他造當事人之人數附繕本)「切勿逕
送上級法院」。 
　　　　　　　　　　　　　書記官　楊宇國
中　　華　　民　　國　　111 　年　　6 　　月　　27　　日